pt-PT: Saúde e beleza > Cuidado pessoal > Cosmética > Equipamento de cosmética > Equipamento de maquilhagem > Espelhos de rosto: Espelhos de bolso e compactos; Espelhos de mão; Espelhos de mesa para maquilhagem; Espelhos de parede para maquilhagem
sv: Skönhet och hälsa > Personlig vård > Kosmetika > Kosmetikverktyg > Makeupverktyg > Ansiktsspeglar: Kompakt- och fickspeglar; Handhållna speglar; Bordsminkspeglar; Väggmonterade sminkspeglar
en: Health & Beauty > Personal Care > Cosmetics > Cosmetic Tools > Makeup Tools > Face Mirrors: Compact & Pocket Mirrors; Handheld Mirrors; Tabletop Makeup Mirrors; Wall-Mounted Makeup Mirrors
hu: Egészség és szépség > Személyes gondoskodás > Kozmetikumok > Kozmetikai eszközök > Sminkeszközök > Arctükrök: Kompakt és zsebtükrök; Kézi tükrök; Asztali sminktükrök; Fali sminktükrök
tr: Sağlık ve Güzellik > Kişisel Bakım > Kozmetik > Kozmetik Aletleri > Makyaj Aletleri > Yüz Aynaları: Kompakt ve Cep Aynaları; El Aynaları; Masa Üstü Makyaj Aynaları; Duvara Monte Makyaj Aynaları
fi: Terveys ja kauneus > Henkilökohtainen hygienia > Kosmetiikka > Kosmetiikkatarvikkeet > Meikkaustarvikkeet > Kasvopeilit: Pienikokoiset ja taskupeilit; Käsipeili; Pöytämeikkipeili; Seinäkiinnitteinen meikkipeili
vi: Sức khỏe và sắc đẹp > Sản phẩm chăm sóc cá nhân > Mỹ phẩm > Dụng cụ trang điểm mỹ phẩm > Dụng cụ trang điểm > Gương tay: Gương compact và gương bỏ túi; Gương cầm tay; Gương trang điểm để bàn; Gương trang điểm treo tường
pl: Zdrowie i uroda > Higiena osobista > Kosmetyki > Akcesoria kosmetyczne > Akcesoria do makijażu > Lusterka kosmetyczne: Lusterka kieszonkowe i kompaktowe; Lusterka ręczne; Lusterka kosmetyczne stołowe; Lusterka kosmetyczne ścienne
cs: Zdraví a krása > Osobní péče > Kosmetika > Kosmetické pomůcky > Pomůcky pro make-up > Zrcátka na makeup: Kompaktní a kapesní zrcátka; Ruční zrcátka; Stolní kosmetická zrcadla; Nástěnná kosmetická zrcadla
ru: Красота и здоровье > Личная гигиена и уход за собой > Косметика > Косметические инструменты > Инструменты для макияжа > Косметические зеркала: Компактные и карманные зеркала; Ручные зеркала; Настольные зеркала для макияжа; Настенные зеркала для макияжа
sl-SI: Zdravje in lepota > Osebna nega > Kozmetika > Kozmetični pripomočki > Pripomočki za ličenje > Ogledala za obraz: Kompaktna in žepna ogledala; Ročna ogledala; Namizna kozmetična ogledala; Stenska kozmetična ogledala
nb: Skjønnhet og helse > Personlig pleie > Kosmetikk > Kosmetikkverktøy > Sminkeverktøy > Ansiktsspeil: Kompakte og lommespeil; Håndholdte speil; Bordsminkespeil; Veggmonterte sminkespeil
hr-HR: Zdravlje i ljepota > Osobna njega > Kozmetika > Kozmetički alati > Alati za šminkanje > Ogledala za lice: Kompaktna i džepna ogledala; Ručna ogledala; Stolna ogledala za šminkanje; Zidna ogledala za šminkanje
ro-RO: Sănătate și frumusețe > Îngrijire personală > Cosmetice > Instrumente cosmetice > Instrumente de machiaj > Oglinzi pentru față: Oglinzi compacte și de buzunar; Oglinzi de mână; Oglinzi de masă pentru machiaj; Oglinzi de perete pentru machiaj
de: Gesundheit & Schönheit > Körperpflege > Kosmetika > Kosmetik-Zubehör > Make-up Zubehör > Make-up-Spiegel: Kompakt- & Taschenspiegel; Handspiegel; Tisch-Schminkspiegel; Wandmontierte Schminkspiegel
it: Salute e bellezza > Cura della persona > Cosmetici > Utensili cosmetici > Accessori per il trucco > Specchi per il trucco: Specchi compatti e tascabili; Specchi a mano; Specchi da trucco da tavolo; Specchi da trucco appesi a parete
el: Υγεία & ομορφιά > Προσωπική φροντίδα > Καλλυντικά > Καλλυντικά εργαλεία > Εργαλεία μακιγιάζ > Καθρέφτες προσώπου: Καθρεφτάκια τσέπης; Καθρέφτες χειρός; Επιτραπέζιοι καθρέφτες μακιγιάζ; Επιτοίχιοι καθρέφτες μακιγιάζ
lt-LT: Sveikata ir grožis > Asmeninė priežiūra > Kosmetika > Kosmetikos įrankiai > Makiažo įrankiai > Veido veidrodėliai: Kompaktiški ir kišeniniai veidrodėliai; Rankiniai veidrodžiai; Stalo makiažo veidrodžiai; Sieniniai makiažo veidrodžiai
pt-BR: Saúde e beleza > Cuidados pessoais > Cosméticos > Ferramentas cosméticas > Ferramentas de maquiagem > Espelhos de maquiagem: Espelhos compactos e de bolso; Espelhos de mão; Espelhos de mesa para maquiagem; Espelhos de parede para maquiagem
sk-SK: Zdravie a krása > Osobná starostlivosť > Kozmetika > Kozmetické nástroje > Nástroje na líčenie > Kozmetické zrkadlá: Kompaktné a vreckové zrkadlá; Ručné zrkadlá; Stolové kozmetické zrkadlá; Nástenné kozmetické zrkadlá
bg-BG: Здраве и красота > Лична грижа > Козметика > Козметични инструменти > Инструменти за грим > Огледала за лице: Компактни и джобни огледала; Ръчни огледала; Настолни огледала за грим; Стенни огледала за грим
da: Sundhed og skønhed > Personlig pleje > Kosmetik > Kosmetiske redskaber > Makeupredskaber > Makeupspejle: Kompakte lommespejle; Håndholdte spejle; Bordmonterede makeup-spejle; Vægmonterede makeup-spejle
zh-CN: 保健/美容/卫生/护理 > 个人护理 > 化妆品 > 美容工具 > 化妆工具 > 化妆镜: 便携式镜子; 手持镜; 台式化妆镜; 壁挂式化妆镜
ko: 건강/미용 > 개인 미용/위생 용품 > 화장품 > 화장 도구 > 메이크업 도구 > 미용 거울: 콤팩트 및 휴대용 거울; 손거울; 탁상용 메이크업 거울; 벽걸이 메이크업 거울
zh-TW: 保健與美容 > 個人保養 > 化妝品 > 美妝工具 > 彩妝用具 > 化妝鏡: 折疊及口袋鏡; 手持鏡; 檯面化妝鏡; 壁掛化妝鏡
nl: Gezondheid en persoonlijke verzorging > Persoonlijke verzorging > Cosmetica > Cosmetische hulpmiddelen > Make-upproducten > Make-upspiegels: Compact en zak spiegels; Handspiegels; Tafelblad make-up spiegels; Wandgemonteerde make-up spiegels
ja: 美容・健康 > 衛生日用品 > コスメ・スキンケア > メイク道具・ネイルケア用品 > メイク道具 > 手鏡: コンパクトミラー・ポケットミラー; 手持ちミラー; 卓上メイクアップミラー; 壁掛けメイクアップミラー
fr: Santé et beauté > Hygiène personnelle > Cosmétiques > Accessoires cosmétiques > Accessoires de maquillage > Miroirs de maquillage: Miroirs de poche et compacts; Miroirs à main; Miroirs de table pour maquillage; Miroirs muraux pour maquillage
es: Salud y belleza > Cuidado personal > Cosméticos > Objetos cosméticos > Objetos para maquillaje > Espejos para maquillaje: Espejos compactos y de bolsillo; Espejos de mano; Espejos de maquillaje de sobremesa; Espejos de maquillaje de pared
th: สุขภาพและความงาม > ผลิตภัณฑ์ดูแลส่วนบุคคล > เครื่องสำอาง > เครื่องมือของเครื่องสำอาง > เครื่องมือแต่งหน้า > กระจกส่องหน้า: กระจกพกพาและกระจกพับได้; กระจกมือถือ; กระจกแต่งหน้าตั้งโต๊ะ; กระจกแต่งหน้าติดผนัง